臺灣高等法院民事判決
109年度重上字第45號
上  訴  人  謝文士  
訴訟代理人  朱峻賢律師
上  訴  人  孫意婷  
訴訟代理人  葉繼升律師
上列當事人間請求損害賠償事件，兩造對於中華民國108年11月7
日臺灣新北地方法院107年度訴字第1392號判決各自提起上訴，
謝文士並為訴之擴張，本院於110年7月27日言詞辯論終結，判決
如下：
    主      文
原判決關於命孫意婷給付逾新臺幣叁佰壹拾捌萬貳仟叁佰壹拾
  陸元本息部分，及該部分假執行之宣告，暨訴訟費用之裁判均
  廢棄。
上開廢棄部分，謝文士在第一審之訴及假執行之聲請均駁回。
孫意婷其餘上訴駁回。
謝文士上訴駁回。
孫意婷應給付謝文士美金壹拾貳萬捌仟肆佰伍拾玖點柒元，及
  自民國一０九年十一月七日起至清償止，按週年利率百分之五
  計算之利息。
謝文士其餘擴張之訴駁回。
第一、二審訴訟費用，由孫意婷負擔百分之三十二，餘由謝文
  士負擔。擴張之訴訴訟費用，由孫意婷負擔五分之二，餘由謝
  文士負擔。
本判決第五項，於謝文士以新臺幣壹佰貳拾壹萬元為孫意婷供
  擔保後，得假執行；但孫意婷如以新臺幣叁佰陸拾叁萬元為謝
  文士預供擔保，得免為假執行。
謝文士其餘假執行之聲請駁回。
    事實及理由
一、按在第二審為訴之變更或追加，非經他造同意，不得為之，
    但擴張或減縮應受判決事項之聲明者，不在此限，民事訴訟
    法第446條第1項、第255條第1項第3款分別定有明文。查上
    訴人謝文士（下稱其名）於原審先位依民法第184條第1項前
    段、後段，備位依民法第541條第1項、類推適用同條規定，
    請求上訴人孫意婷（下稱其名）給付新臺幣（以下未標明幣
    別者均同）1,000萬元，及自起訴狀繕本送達翌日起至清償
    日止，按週年利率5%計算之利息。嗣於本院審理時，另擴張
    請求孫意婷給付307萬3,422元、美金20萬4,835元，其中307
    萬3,422元自民國109年3月10日起，美金20萬4,835元自109
    年11月7日起，均至清償日止，按週年利率5%計算之利息，
    另撤回先位依民法第184條第1項前段、後段之請求權基礎（
    本院卷第434頁、第469頁、第169頁）。孫意婷同意上開撤
    回、擴張部分（見本院卷第169頁、第362頁），核與上開規
    定相符，應予准許。
二、謝文士主張：伊於102年5月間委由孫意婷處理投資不動產買
    賣事宜，依序於102年5月27日、同年月29日各以總價5,430
    萬元、2,118萬元，購買建案名稱「世中心」之建物（即門
    牌號碼新北市○○區縣○○道0段000號A2-14樓）及其坐落土地
    （下合稱世中心房地）、建案名稱「寶佳臻峰」預售屋（即
    門牌號碼新北市○○區○○路0段000○0號4樓）及其坐落土地（
    下合稱文化路房地；與市中心房地合稱系爭2處房地）。伊
    與孫意婷並就文化路房地成立借名登記契約（下稱系爭借名
    契約），於104年6月12日文化路房地興建完成時，將所有權
    登記在孫意婷名下，孫意婷復將文化路房地出租，並代謝文
    士收取租金36萬元。嗣後孫意婷又分別於103年12月11日、1
    06年6月17日代伊出售世中心房地、文化路房地予第三人胡
    秀美、梁弘賦，並代收文化路房地買賣價金705萬3,902元，
    因文化路房地出售，兩造間就文化路房地之借名契約當然終
    止，而伊委任孫意婷處理系爭2處房地事務已終結，伊為委
    任孫意婷處理上開事務而交付孫意婷2797萬0,316元、美金2
    0萬4,835元，孫意婷另因處理委任事務代收741萬3,902元（
    360000＋0000000＝0000000），扣除孫意婷用以支付系爭2處
    房地之價金、相關費用2,140萬2,796元，孫意婷應返還伊1,
    307萬3,422元及美金20萬4,835元，竟拒不返還，爰依民法
    第541條第1項及類推適用同條項規定，求為命：㈠孫意婷應
    給付謝文士1,000萬元，及自起訴狀繕本送達翌日起至清償
    日止，按週年利率5%計算之利息。㈡願供擔保，請准宣告假
    執行。並於二審擴張請求：㈠孫意婷應給付謝文士307萬3,42
    2元、美金20萬4,835元，其中307萬3,422元自109年3月10日
    起、美金20萬4,835元自109年11月7日起，均至清償日止，
    按週年利率5%計算之利息。㈡願供擔保，請准宣告假執行。
三、孫意婷則以：系爭2處房地原係兩造所共同購買，嗣因謝文
    士無力同時負擔系爭2處房地價款，乃於102年6月13日將世
    中心房地買受人變更為謝文士，於103年6月25日將文化路房
    地買受人變更為伊，由兩造各自負擔世中心房地、文化路房
    地價款，兩造就文化路房地未成立系爭借名契約，伊尚借款
    予謝文士支付世中心房地價款1,126萬元、其他費用90萬8,0
    00元及文化路房地變更買受人前之價金528萬。縱伊須負返
    還謝文士款項之責，伊以為謝文士代墊之信用卡費美金2萬1
    ,296.05元、車貸及汽車保險費計美金6萬5,479.25元（車貸
    美金5萬5,079.25元、保險費美金1萬0,400元）、謝文士居
    住使用伊在美國房屋之管理費美金4萬6,800元，共計美金13
    萬3575.3元主張抵銷等語，資為抗辯。
四、原審為謝文士一部勝訴、一部敗訴之判決，即判命：孫意婷
    應給付謝文士845萬6,147元，及自107年9月23日起至清償日
    止，按週年利率5%計算之利息，並就謝文士勝訴部分為准、
    免假執行之宣告，另駁回謝文士其餘之訴及假執行之聲請。
    謝文士就其敗訴部分不服，提起上訴，並為訴之擴張，㈠上
    訴聲明：⒈原判決關於駁回謝文士後開第2項之訴部分廢棄。
    ⒉上開廢棄部分，孫意婷應再給付謝文士154萬3,853元，及
    自107年9月23日起至清償日止，按週年利率5%計算之利息。
    ⒊願供擔保，請准宣告假執行。㈡擴張聲明：⒈孫意婷應給付
    謝文士307萬3,422元，及美金20萬4,835元，其中307萬3,42
    2元自109年3月10日起，美金20萬4,835元自109年11月7日起
    ，均至清償日止，按週年利率5%計算之利息。⒉願供擔保，
    請准宣告假執行。孫意婷則答辯聲明：㈠上訴及擴張之訴均
    駁回。㈡如受不利判決，願供擔保，請准宣告免為假執行。
    孫意婷就其敗訴部分不服，提起上訴，並聲明：㈠原判決不
    利於孫意婷之部分廢棄。㈡上開廢棄部分，謝文士於第一審
    之訴暨假執行之聲請均駁回。謝文士則答辯聲明：上訴駁回
    。
五、兩造不爭執事項（本院卷第406頁至第407頁）：
　㈠兩造於102年5月27日以兩人名義為買受人購入世中心房地，
    實際支付總價款為5,430萬元（其中房屋價款882萬元、土地
    價款為4,548萬。不動產買賣契約書記載房屋價款925萬元、
    土地價款4,855萬元，總價款5,780萬元），於同年6月13日
    簽立更名切結書，將買受人變更為謝文士，謝文士並於同年
    7月31日以買賣為原因，登記為世中心房地之所有權人。謝
    文士於102年7月23日以世中心房地向永豐銀行辦理抵押貸款
    4,408萬元，貸款除支付世中心房地買賣價款外，另有64萬
    元存入謝文士帳戶；謝文士於103年12月11日以總價5,900萬
    元將市中心房地出售予胡秀美。
  ㈡兩造於102年5月29日以兩人名義為買受人購入文化路房地，
    總價款為2,118萬元（其中房屋價款466萬元、土地價款1,65
    2萬元），於103年6月25日簽立更名協議書，將買受人變更
    為孫意婷，孫意婷並於104年6月12日以買賣為原因，登記為
    文化路房地所有權人。孫意婷於104年6月16日以文化路房地
    為抵押，向永豐銀行貸款1,270萬元；復於106年6月17日以1
    ,900萬元出售予梁弘賦。
  ㈢自102年6月13日起至104年6月8日止，由謝文士帳戶匯入孫意
    婷帳戶共2,797萬0,316元、美金20萬4,835元。由謝文士帳
    戶支付世中心房地購屋款共114萬9,159元、支付文化路房地
    購屋款為0元。
  ㈣自102年8月9日起至103年5月30日止，由孫意婷帳戶匯入謝文
    士帳戶共90萬8,000元，孫意婷帳戶支付世中心房地購屋款
    共1,126萬元、支付文化路房地購屋款528萬元（103年6月25
    日變更買受人前）、486萬2,796元（103年6月25日變更買受
    人後）。
六、謝文士主張其委由孫意婷處理購買系爭2處房地事宜，並與
    孫意婷就文化路房地成立系爭借名契約，因而交付或由孫意
    婷代收款項共3,538萬4,218元、美金20萬4,835元，扣除孫
    意婷用以支付系爭2處房地買賣價金、相關費用，孫意婷應
    返還1,307萬3,422元、美金20萬4,835元等語，為孫意婷所
    否認，並以前詞置辯。茲析述如下：
　㈠兩造就買賣世中心房地有無成立委任契約？　
　　按稱委任者，謂當事人約定，一方委託他方處理事務，他方
    允為處理之契約，民法第528條定有明文。經查：兩造於102
    年5月27日簽立世中心房地買賣契約時，均為買受人（見兩
    造不爭執事項㈠），而謝文士係由孫意婷代理簽立房地買賣
    契約、辦理貸款事宜一情，有買賣契約書、委辦貸款契約書
    可參（見原審卷一第471頁至第479頁），可見謝文士確有委
    託孫意婷處理世中心房地買入事宜。嗣後於102年6月13日世
    中心房地買受人更名為謝文士（見兩造不爭執事項㈠），謝
    文士並於同日自其永豐銀行000-000-00000000號帳戶（下稱
    5668號帳戶）匯款1,191萬6,299元（即附表編號3所示）至
    孫意婷永豐銀行00000000000000號帳戶（下稱4319號帳戶）
    ，有5668號帳戶明細可參（見原審卷一第93頁），益徵謝文
    士因委託孫意婷購入世中心房地並為支付買賣價金而交付上
    開款項予孫意婷。又孫意婷在世中心房地買賣契約簽立前、
    買受人更名為謝文士後均由其支付定金、簽約款、價款一節
    ，亦為兩造所不爭執（見附表編號1、4至6），益見孫意婷
    確受謝文士委任而處理支付世中心房地買賣價金之事務。另
    謝文士於103年10月5日簽立買賣委託契約書，授權孫意婷出
    售世中心房地，孫意婷於同年12月11日簽立買賣契約書一情
    ，有信義房屋股份有限公司108年3月14日108年客法字第108
    0313002號函暨所附不動產買賣契約書、授權書可參（見原
    審卷一第517頁至第534頁），足見謝文士亦委任孫意婷處理
    出售世中心房地事宜。則謝文士主張其就世中心房地買賣事
    宜與孫意婷成立委任契約等情，應可採憑。孫意婷雖辯以謝
    文士向其借款用以支付世中心房地之買賣價金，並由其先行
    墊付云云，然孫意婷代理謝文士簽訂世中心房地買賣契約，
    謝文士並匯款予孫意婷，已如前述，可見世中心房地之買賣
    價金亦係由登記為買受人之謝文士實際支付，至世中心房地
    買賣價金雖係自孫意婷4319號帳戶匯出，僅可證明世中心房
    地部分買賣價金之資金流向，惟徵諸謝文士於世中心房地更
    名為其單獨買受後，旋即匯款1,191萬6,299元至孫意婷4319
    號帳戶，餘款以貸款支付，復陸續匯款予孫意婷，所匯款項
    合計2,797萬0,316元、美金20萬4,835元（見兩造不爭執事
    項㈢），嗣後並以高於原買賣價金400餘萬元之5,900萬元出
    售世中心房地之情（見兩造不爭執事項㈠），顯然足以清償
    世中心房地買賣價金（含貸款），尚難遽認兩造間就世中心
    房地之買賣價金有成立借貸契約，孫意婷復未提出證據證明
    其與謝文士世中心房地買賣價金有成立借款契約，孫意婷此
    部分所辯，尚屬無據。
　㈡兩造就文化路房地有無成立系爭借名契約？　
　　⒈按所謂借名登記契約，係指當事人約定，一方（借名者）
      經他方（出名者）同意，而就屬於一方現在或將來之財產
      ，以他方之名義，登記為所有人或其他權利人，該出名者
      僅為名義上之所有權人，實質上仍由借名者享有該財產之
      使用、收益及處分權，並負擔因此所生之義務。是出名人
      與借名者間應有借名登記之意思表示合致，始能成立借名
      登記契約，又不動產登記當事人名義之原因原屬多端，主
      張借名登記者，應就該借名登記之事實負舉證責任（最高
      法院104年度台上第1570號、106年度台上字第1157號判決
      意旨參照）。本件謝文士主張文化路房地係由其購入，借
      名登記在孫意婷名下，其與孫意婷間就文化路房地有系爭
      借名契約存在乙情，既為孫意婷所否認，依上開說明，上
      訴人自應就其主張何時、何地與孫意婷成立系爭借名契約
      ，並互為意思表示一致等系爭借名契約存在之事實，負舉
      證責任。
　　⒉謝文士主張孫意婷係以其所匯款項支付買受文化路房地價
      金，故系爭借名契約成立云云。然謝文士於102年5月29日
      與孫意婷同為文化路房地買受人，並親自簽立不動產買賣
      契約，且於103年6月25日將買受人更名為孫意婷1人等情
      ，有文化路房地預定買賣契約書、更名協議書可參（見原
      審卷一第121頁至第161頁），可見謝文士並未委任孫意婷
      處理文化路房地買受事宜，且文化路房地買受人嗣後亦經
      兩造合意變更為僅孫意婷1人，且嗣後文化路房地相關事
      宜即由孫意婷自行處理（另詳下述），已難認謝文士有何
      委任孫意婷處理文化路房地事宜之情。而謝文士固曾匯款
      2,797萬0,316元、美金20萬4,835元予孫意婷（見兩造不
      爭執事項㈢），惟謝文士委任孫意婷處理買賣世中心房地
      ，需交付款項由孫意婷代為支付，業如前述，縱謝文士匯
      予孫意婷之上開款項金額高於孫意婷支付之世中心房地價
      款，然匯款原因多端，難據此即認超逾之款項即係謝文士
      為支付文化路房地價款之用，況謝文士自承其與孫意婷原
      有交往、同居關係（見原審卷一第13頁），則謝文士交付
      款項予孫意婷，及孫意婷是否將該款項用於支付文化路房
      地價金，均難據以推論兩造間就文化路房地立系爭借名契
      約。
　　⒊孫意婷於104年6月12日以買賣為原因，移轉取得文化路房
      地所有權，並於同年月16日以文化路房地為抵押物向永豐
      銀行辦理抵押借款，並進行室內裝潢等情，有文化路房屋
      地籍異動索引、放款往來明細查詢、照片可參（見原審卷
      一第89頁、第377頁、卷二第159頁至第165頁），可見文
      化路房地係由孫意婷為管理、使用。又謝文士於本件主張
      文化路房地於其不知悉之情形下於106年6月17日遭孫意婷
      變賣，並提出信義房屋在網路上所刊登疑似文化路房地交
      易資訊為佐（見原審卷一第14頁、第91頁至第92頁，兩造
      不爭執事項㈡），可見謝文士並無文化路房地處分權。謝
      文士所提證據無法證明兩造就文化路房地有系爭借名契約
      存在，故謝文士上開主張，難以憑採。  
  ㈢謝文士依民法第541條第1項規定，請求孫意婷給付1,307萬3,
    422元、美金20萬4,835元，有無理由？
　　⒈按受任人因處理委任事務，所收取之金錢，應交付於委任
      人，民法第541條第1項規定即明。經查：謝文士委由孫意
      婷於102年5月27日買入世中心房地，並交付價金予孫意婷
      ，再於103年12月11日委由孫意婷出售世中心房地予胡秀
      美等情，已如前述，則謝文士委任孫意婷辦理事項業已完
      結，則謝文士自得請求孫意婷返還處理世中心房地買賣事
      務所收取之剩餘款項。而謝文士自102年6月13日起至103
      年12月11日（出售世中心房地日）止共匯款予孫意婷1,53
      5萬0,316元（即附表編號3、8、15所示）、美金20萬4,83
      5元（即附表編號21、29、33所示），而孫意婷於此期間
      匯予謝文士共計90萬8,000元（即附表編號10、18、32所
      示）、支付世中心房地價款共1,126萬元（見兩造不爭執
      事項㈣），則謝文士委任孫意婷處理世中心房地買賣事宜
      而交付之款項，扣除孫意婷匯還予謝文士、支付世中心房
      地價金後尚餘318萬2,316元（00000000－000000－00000000
      ＝0000000）、美金20萬4,835元，依上開規定，謝文士自
      得請求孫意婷返還。至謝文士主張請求孫意婷應返還其餘
      委任剩餘款1,262萬元部分（即00000000-00000000＝00000
      000），然此1,262萬元（見附表編號44、45、48至53部分
      ）均係謝文士在世中心房地出售即謝文士委任孫意婷處理
      之委任事務完成後始匯予孫意婷，謝文士自無基於委任關
      係而交付該1,262萬元款項予孫意婷之必要，故謝文士所
      交付之1,262萬元要與兩造間就世中心房地買賣之委任契
      約無涉，謝文士依民法第541條第1項請求孫意婷返還，應
      屬無據。
　　⒉兩造就文化路房地並無成立系爭借名契約，業如前述。則
      孫意婷為文化路房地之所有權人，有權就文化路房地為使
      用、收益、處分，故其因出租文化路房地之租金收入36萬
      元、出售文化路房地所得價款705萬3,902元（見附表編號
      86、87），要與謝文士無涉，謝文士主張類推民法第541
      條第1項規定請求孫意婷給付租金收入36萬元、出售文化
      路房地所得價款705萬3,902元云云，亦屬無據。
  ㈣孫意婷主張抵銷有無理由？金額若干？
　　⒈按當事人於第二審不得提出新攻擊或防禦方法，但如不許
      其提出顯失公平者，不在此限，民事訴訟法第447條第1項
      第6款定有明文。本件孫意婷於本院審理時抗辯其為謝文
      士代墊信用卡款項美金2萬1,296.05元、車貸及汽車保險
      費美金6萬5,479.25元（車貸美金5萬5,079.25元、保險費
      美金1萬0,400元）、房屋管理費美金4萬6,800元之債權，
      請求被上訴人返還，並以之與謝文士上開債權為抵銷等語
      ，攸關孫意婷應給付謝文士金額之計算，如不許其提出實
      屬顯失公平，依上開規定，自應許其於本院提出。
　　⒉按二人互負債務，而其給付種類相同，並均屆清償期者，
      各得以其債務，與他方之債務，互為抵銷，民法第334條
      第1項定有明文。孫意婷主張其對謝文士有代墊信用卡款
      項美金2萬1,296.05元、車貸及汽車保險費美金6萬5,479.
      25元、房屋管理費美金4萬6,800元之債權，主張與其所負
      債務抵銷等語，為謝文士所否認。經查：
　　  ⑴代墊信用卡款項美金2萬1,296.05元部分：　　
　　    謝文士不爭執其信用卡款項係由孫意婷帳戶扣款，扣款
        金額共美金2萬1,296.05元（見本院卷第438頁），則孫
        意婷主張其對謝文士有同額之代墊信用卡款之債權，並
        以此金額主張抵銷，應屬有據。至謝文士主張孫意婷有
        使用其信用卡刷卡消費，信用卡款項不應由其全部支付
        云云，然謝文士就此部分並未提出證據證明，其此部分
        主張，難以採憑。
　　  ⑵車貸及汽車保險費美金6萬5,479.25元（車貸美金5萬5,0
        79.25元、保險費美金1萬0,400元）部分： 
　　　　①車貸美金5萬5,079.25元部分：
　　　　　孫意婷主張其代墊謝文士車貸美金5萬5,079.25元等
          語，並提出繳款證明為證（見本院卷第277頁至第296
          頁），依上開繳款證明可知孫意婷確有為謝文士繳納
          107年6月起至109年7月之車貸，而謝文士對於金額亦
          不爭執，且其亦不否認未繳納107年6月以後其應負擔
          之車貸（見本院卷第436頁、第497頁），則孫意婷主
          張於上開期間為謝文士交付車貸美金5萬5,079.25元
          ，自可採信。其以為謝文士代墊之車貸款項美金5萬5
          ,079.25元為抵銷，應屬有據。至謝文士雖稱107年6
          月起其並未使用車輛，車輛貸款應由實際使用車輛之
          孫意婷支付云云，然依購車證明、保險卡（見本院卷
          第269頁至第271頁），可知車輛係由兩造共同購入，
          謝文士就其所有權登記所應負擔之車貸，自不能解免
          清償義務，與車輛實際使用人為何人要屬二事，謝文
          士上開所稱，難以採憑。
　　　　②保險費美金1萬0,400元部分：
　　　　　孫意婷主張其為謝文士代墊保險費美金1萬0,400元（
          美金2,600元×4＝10400），並提出銀行明細為證（見
          本院卷第92頁、第111頁、第113頁、第117頁），然
          依上開銀行明細所載，孫意婷均以自己名義付款，參
          以孫意婷亦為車輛共有人之情，難認孫意婷係為謝文
          士而支付，孫意婷復未提出其他證據證明其為謝文士
          支付保險費，則孫意婷此部分主張難認有據。
　　  ⑶房屋管理費美金4萬6,800元部分：
　　    孫意婷主張謝文士在夏威夷時居住在其房屋，應支付房
        屋管理費云云，然孫意婷並未提出證據證明其為謝文士
        支付房屋管理費或謝文士應負擔房屋管理費之證據，則
        孫意婷此部分抵銷之主張，難認有據。
   　⒊孫意婷前開對謝文士所負返還因處理委任事務所取得之31
       8萬2,316元、美金20萬4,835元，已屆清償期，且與孫意
       婷所負代墊信用卡款美金2萬1,296.05元、車貸美金5萬5
       ,079.25元之給付種類相同，適於抵銷，孫意婷主張代墊
       信用卡款美金2萬1,296.05元、車貸美金5萬5,079.25元
       ，自屬有據，抵銷後謝文士尚得請求上訴人給付318萬2,
       316元、美金12萬8,459.7元（計算式：000000－00000.05
       －55,079.25＝128459.7）。
七、綜上所述，謝文士依民法第541條第1項規定，請求孫意婷給
    付318萬2,316元，及自起訴狀繕本送達翌日（即107年9月23
    日，見原審卷一第221頁）起至清償日止，按週年利率5%計
    算之利息部分，應予准許；逾該範圍之請求，不應准許。原
    審就逾上開金額部分，為謝文士勝訴之判決，並為假執行之
    宣告，尚有未洽，孫意婷上訴意旨指摘原判決此部分不當，
    求予廢棄改判，為有理由，爰將原判決此部分廢棄改判如主
    文第2項所示。又原審就上開應准許部分，為孫意婷敗訴之
    判決，並為准、免假執行之宣告，及就不應准許部分，為謝
    文士敗訴之判決，均無違誤，孫意婷、謝文士上訴意旨指摘
    原判決各該部分不當，聲明廢棄，為無理由，應駁回此部分
    之上訴。又謝文士於本院審理時擴張請求孫意婷給付美金12
    萬8,459.7元，及自109年11月7日起至清償止，按週年利率5
    %計算之利息部分，為有理由，應予准許；逾此部分之擴張
    請求，為無理由，應予駁回。謝文士擴張請求有理由部分，
    兩造均陳明願供擔保聲請宣告准、免假執行，經核均無不合
    ，爰分別酌定相當擔保金額宣告之；其擴張之訴敗訴部分，
    假執行之聲請失所依據，應併予駁回。 　　
八、本件事證已臻明確，兩造其餘主張陳述及所提之證據，經審
    酌後認為均不足以影響本判決之結果，爰不逐一論列，併此
    敘明。
九、據上論結，本件謝文士上訴為無理由，孫意婷之上訴、謝文
    士擴張之訴均為一部有理由、一部無理由，依民事訴訟法第
    449條第1項、第450條、第78條、第79條、第463條、第390
    條第2項、第392條第2項，判決如主文。　
中　　華　　民　　國　　110 　年　　8 　　月　　17　　日
                    民事第三庭   
                        審判長法  官 王怡雯
                              法  官 徐淑芬
　  　　　　　　　　　　　　　法  官 朱美璘
正本係照原本作成。
如不服本判決，應於收受送達後20日內向本院提出上訴書狀，其
未表明上訴理由者，應於提出上訴後20日內向本院補提理由書狀
（均須按他造當事人之人數附繕本）上訴時應提出委任律師或具
有律師資格之人之委任狀；委任有律師資格者，另應附具律師資
格證書及釋明委任人與受任人有民事訴訟法第466 條之1第1項但
書或第2項所定關係之釋明文書影本。如委任律師提起上訴者，
應一併繳納上訴審裁判費。
中　　華　　民　　國　　110 　年　　8 　　月　　18　　日
   　　　　　　　　　　　　 　書記官 蔡宜蓁